ja: フロー制御の種類: 調整可能; 固定; その他
pt-PT: Tipo de controlador de fluxo: Ajustável; Fixo; Outro
pt-BR: Tipo de controle de fluxo: Ajustável; Fixo; Outro
es: Tipo de control de caudal: Ajustable; Fijo; Otros
lt-LT: Srauto valdymo tipas: Reguliuojamas; Fiksuotas; Kita
ko: 유량 제어 유형: 조절식; 고정; 기타
bg-BG: Тип контрол на потока: Регулируемо; Фиксирано; Друго
hu: Áramlásszabályozás típusa: Állítható; Rögzített; Egyéb
ro-RO: Tip de control al debitului: Reglabil; Fix; Altele
fr: Type de contrôle du débit: Ajustables; Fixé; Autre
hr-HR: Vrsta upravljanja protokom: Podesivo; Fiksno; Ostalo
cs: Typ ovládání průtoku: Nastavitelné; Pevně nastavené; Jiné
sv: Typ av flödesreglering: Justerbar; Fast; Övrigt
nl: Type doorstroomregeling: Verstelbaar; Vast; Overig
sk-SK: Typ ovládania prietoku: Nastaviteľný; Pevný; Iné
vi: Loại kiểm soát dòng chảy: Có thể điều chỉnh; Cố định; Khác
el: Τύπος ελέγχου ροής: Ρυθμιζόμενη; Σταθερή; Άλλο
nb: Type flytkontroll: Regulerbar; Fast; Annet
pl: Typ regulacji przepływu: Regulowane; Stałe; Pozostałe
da: Flowreguleringstype: Justerbar; Fast; Andet
en: Flow control type: Adjustable; Fixed; Other
zh-TW: 流量控制類型: 可調節式; 固定; 其他
zh-CN: 流量控制类型: 可调节; 固定; 其他
it: Tipo di controllo del flusso: Regolabile; Fisso; Altro
tr: Akış kontrol tipi: Ayarlanabilir; Sabit; Diğer
fi: Virtauksen säätötyyppi: Säädettävä; Pysyvä; Muu
de: Durchflussregelungstyp: Einstellbar; Befestigt; Sonstiges
sl-SI: Vrsta nadzora pretoka: Prilagodljivo; Fiksna; Druga
ru: Тип регулировки потока: Регулируемый; Фиксированный; Другой
th: ประเภทการควบคุมการไหล: แบบปรับได้; แบบแช่น้ำยารักษาสภาพ; อื่นๆ